臺灣臺北地方法院刑事判決　　　　　　　　　　　　九十二年度易字第二一三五號
　　公　訴　人　臺灣臺北地方法院檢察署檢察官
　　被　　　告　甲○○
右列被告因違反毒品危害防制條例案件，經檢察官提起公訴（九十二年度毒偵字第一
九七五號），及移送併案審理（九十二年度毒偵字第二二三一號），被告於本院準備
程序進行中，先就被訴事實為有罪之陳述，經本院合議庭裁定由法官獨任進行簡式審
判程序，本院判決如左：
    主  文
甲○○連續施用第二級毒品，累犯，處有期徒刑拾月。扣案送驗後檢還之第二級毒品
甲基安非他命壹包（毛重零點肆玖公克、淨重零點貳公克）沒收銷燬之；扣案之吸
食器壹組、包裝袋壹個均沒收。
    事  實
一、甲○○前因違反槍砲彈藥刀械管制條例，經本院新店簡易庭以八十九年度店簡字
    第一四七號判處有期徒刑三月，併科罰金新臺幣三萬元確定；又因施用毒品案件
    ，經本院以八十七年度毒聲字第一０五九號裁定送觀察、勒戒後，因無繼續施用
    毒品之傾向，由臺灣臺北地方法院檢察署檢察官於民國八十七年十月二十二日以
    八十七年度偵緝字第六九四號為不起訴處分確定；嗣因二犯施用毒品罪，再經本
    院以八十八年度毒聲字第二四五八號裁定送觀察、勒戒後，復因無繼續施用毒品
    之傾向，由臺灣臺北地方法院檢察署檢察官於八十八年十一月九日以八十八年度
    毒偵字第六六五號為不起訴處分確定；詎其三犯施用毒品案件，除經本院依檢察
    官之聲請以八十八年度毒聲字第三二七０號裁定令入戒治處所施以強制戒治外，
    另於八十九年七月二十日以八十九年度易字第一三八一號判處有期徒刑六月，然
    其復於停止戒治付保護管束期間四犯施用毒品案件，經本院於八十九年十二月二
    十六日以八十九年度簡字第一六七０號再度判處有期徒刑六月，其中施用毒品一
    案與違反槍砲彈藥刀械管制條例案件定執行刑為有期徒刑八月，並與另件施用毒
    品案件合併執行後，於九十一年六月五日縮刑期滿執行完畢出監。詎甲○○仍不
    知悔悟，另行起意，基於概括之犯意，於九十二年五月二十二日上午及同年七月
    二日，在臺北縣深坑鄉○○路○段五五巷十二弄十九號二樓住處，連續施用第二
    級毒品甲基安非他命各一次，嗣於九十二年五月二十三日下午一時五分許，為警
    在上址住處搜索查獲，並在臥房桌下扣得第二級毒品甲基安非他命一包及其所有
    供施用毒品使用之吸食器一組；再於同年七月二日晚上八時三十分許，因通緝為
    警在同址查獲，經採集尿液送請檢驗結果均呈安非他命陽性反應，始查悉上情。
二、案經臺北市政府警察局信義分局報請臺灣臺北地方法院檢察署檢察官偵查起訴及
    臺北市政府警察局南港分局報請臺灣臺北地方法院檢察署檢察官移送併案審理。
    理  由
一、訊據被告甲○○對於右揭事實均坦認屬實，且：
（一）被告二度為警查獲後採集尿液送請臺北市立療養院以酵素免疫分析法、薄層層
      析法初步檢驗，暨由明生生物科技股份有限公司以氣相層析＼質譜儀分析法確
      認檢驗後，均呈安非他命及甲基安非他命陽性反應，此有明生生物科技股份有
      限公司九十二年七月一日濫用藥物檢驗報告、臺北市立療養院九十二年六月二
      日煙毒尿液檢驗報告（見九十二年度毒偵字第一九七五號卷第二、三頁）、明
      生生物科技股份有限公司九十二年十月十七日濫用藥物檢驗報告、臺北市立療
      養院九十二年七月十日煙毒尿液檢驗報告（見九十二年度毒偵字第二二三一號
      卷第二、十三頁）附卷足憑。
（二）另九十二年五月二十三日在被告住處臥房桌下扣案之透明晶體一包（毛重０．
      五公克、淨重０．二四公克），經臺北市政府警察局信義分局三張犁派出所初
      步鑑驗，暨臺北市政府警察局複驗後，均檢出第二級毒品甲基安非他命成分（
      驗餘淨重０．二三公克），此亦有臺北市政府警察局信義分局三張犁派出所毒
      品初步鑑驗報告單、臺北市政府警察局九十二年七月二十二日北市鑑毒字第五
      ０七號鑑驗通知書附卷可稽（見九十二年度毒偵字第一九七五號卷第十五頁、
      九十二年度核退字第一四一一號卷第二三頁）。
（三）被告前因施用毒品案件，經本院以八十七年度毒聲字第一０五九號裁定送觀察
      、勒戒後，因無繼續施用毒品之傾向，由臺灣臺北地方法院檢察署檢察官於八
      十七年十月二十二日以八十七年度偵緝字第六九四號為不起訴處分確定；嗣因
      二犯施用毒品罪，再經本院以八十八年度毒聲字第二四五八號裁定送觀察、勒
      戒後，復因無繼續施用毒品之傾向，由臺灣臺北地方法院檢察署檢察官於八十
      八年十一月九日以八十八年度毒偵字第六六五號為不起訴處分確定；詎其三犯
      施用毒品案件，除經本院依檢察官之聲請以八十八年度毒聲字第三二七０號裁
      定令入戒治處所施以強制戒治外，另於八十九年七月二十日以八十九年度易字
      第一三八一號判處有期徒刑六月，然其復於停止戒治付保護管束期間四犯施用
      毒品案件，經本院於八十九年十二月二十六日以八十九年度簡字第一六七０號
      再度判處有期徒刑六月等情，有刑事判決二份（見九十二年度毒偵字第一九七
      五號卷第三九至四三頁）及臺灣高等法院被告全國前案紀錄表、刑案資料查註
      紀錄表在卷可憑。
  綜上所述，本案事證明確，被告五犯施用毒品犯行，堪以認定，應依法論科。
二、按毒品危害防制條例業於九十二年六月六日修正通過，同年七月九日以華總一義
    字第０九二００一二一九三０號總統令公布，該條例第三十六條規定自公布後六
    個月施行，即自九十三年一月九日起施行，本次修法目的係鑑於初犯施用毒品行
    為，經觀察、勒戒後，無繼續施用毒品傾向，經不起訴處分者，五年內再犯率甚
    高，原據以實施之觀察、勒戒既已無法收其實效，故不再施以觀察、勒戒或強制
    戒治之保安處分，逕施以徒刑之刑事處遇程序。本件被告五犯施用安非他命，不
    論依修正前或修正後之毒品危害防制條例規定，均應由檢察官提起公訴。查被告
    五犯施用甲基安非他命行為，核係犯毒品危害防制條例第十條第二項之施用第二
    級毒品罪。其持有甲基安非他命之低度行為，應為施用甲基安非他命之高度行為
    所吸收，不另論罪。其先後二次施用毒品犯行，時間緊接，方法相同，觸犯構成
    要件相同之罪名，顯係基於概括犯意反覆為之，為連續犯，應依刑法第五十六條
    之規定論以一罪，並加重其刑。又被告於九十二年七月二日施用第二級毒品甲基
    安非他命行為，雖未據公訴人起訴，然該部分事實與起訴之犯罪事實既具有連續
    犯之裁判上一罪關係，且經檢察官移送併辦，應為起訴效力所及，本院自應併予
    審究。被告前因違反槍砲彈藥刀械管制條例，經本院新店簡易庭以八十九年度店
    簡字第一四七號判處有期徒刑三月，併科罰金新臺幣三萬元確定；又因三犯施用
    毒品案件，經本院以八十九年度易字第一三八一號判處有期徒刑六月，繼又四犯
    施用毒品案件，經本院以八十九年度簡字第一六七０號再度判處有期徒刑六月，
    其中施用毒品一案與違反槍砲彈藥刀械管制條例案件定執行刑為有期徒刑八月，
    並與另件施用毒品案件合併執行後，於九十一年六月五日縮刑期滿執行完畢出監
    ，此有臺灣高等法院被告全國前案紀錄表、刑案資料查註紀錄表在卷可按，其前
    受有期徒刑執行完畢，於五年以內再犯本件最重本刑為有期徒刑以上之罪，為累
    犯，應依刑法第四十七條之規定遞加重其刑。爰審酌被告犯罪後坦承犯行，前二
    度施用毒品，經觀察、勒戒後，均因無繼續施用毒品傾向，由檢察官為不起訴處
    分，惟又違反禁令，非法施用足以導致精神障礙及生命危險之成癮性化學合成藥
    物，顯見自制力甚低，本案已係五犯施用毒品，所為對個人身心戕害甚鉅，檢察
    官具體求刑有期徒刑十月，暨被告之生活狀況、品行、智識程度、犯罪之動機、
    目的、手段、所生危害及犯罪後之態度等一切情狀，認有剝奪其短期自由令入監
    所悔過之必要，爰量處如主文所示之刑。扣案送驗後檢還之甲基安非他命一包（
    毛重共計０．四九公克、淨重共計０．二三公克），屬毒品危害防制條例第二條
    第二項第二款所稱之第二級毒品，為違禁物，應依同條例第十八條第一項前段之
    規定，宣告沒收銷燬之；另扣案之吸食器一組、放置上開甲基安非他命之包裝袋
    一個，均係供犯罪所用，且為被告所有之物，業據其供陳在卷，爰依刑法第三十
    八條第一項第二款之規定諭知沒收。
據上論斷，應依刑事訴訟法第二百七十三條之一第一項、第二百九十九條第一項前段
，毒品危害防制條例第十條第二項、第十八條第一項前段，刑法第十一條前段、第五
十六條、第四十七條、第三十八條第一項第二款，判決如主文。
本案經檢察官陳麗芬到庭執行職務
中　　　華　　　民　　　國　　九十三　　年　　　二　　　月　　二十三　　日
                                    臺灣臺北地方法院刑事第五庭
                                        法  官  吳靜怡
右正本證明與原本無異。
如不服本判決，應於判決送達後十日內，向本院提出上訴狀。
                                        書記官  游秀珠
中　　　華　　　民　　　國　　九十三　　年　　　二　　　月　　二十三　　日
附錄本案論罪科刑法條全文：
毒品危害防制條例第十條第二項
施用第二級毒品者，處三年以下有期徒刑。
